臺灣臺中地方法院刑事判決
110年度交簡上字第227號
上  訴  人  臺灣臺中地方檢察署檢察官
被      告  張一心


上列上訴人因被告過失傷害案件，不服本院中華民國110年6月24
日110年度交簡字第309號第一審簡易判決（起訴案號：109年度
偵字第34615號），提起上訴，本院管轄之第二審合議庭判決如
下：
    主    文
上訴駁回。
    犯罪事實
一、張一心於民國109年4月7日凌晨1時29分許，駕駛車牌號碼00
    0-00號營業貨運曳引車沿西濱快速道路由日南往大甲方向行
    駛，嗣行經該路段南下135.6公里處（臺中市大安區），本
    應注意行車速度應依速限標誌之規定，且汽車行駛應保持安
    全車距，隨時注意車前狀況，並採取必要之安全措施，而當
    時並無不能注意之情，竟疏未注意，逾越上開路段速限，以
    時速95公里超速行駛（速限90公里），復未保持行車安全距
    離亦未注意車前狀況，不慎撞及前方由張萬奇所駕駛之車牌
    號碼0000-00號自用小貨車，致張萬奇因此受有外傷性頸椎
    第6節骨折脫位併爆裂性頸椎第5-6節椎間盤突出、脊髓神經
    壓迫症候群併雙下肢全癱之重傷害。張一心於肇事後向至現
    場處理之員警坦承為肇事之人，自首而願接受裁判。
二、案經張萬奇訴由臺灣臺中地方檢察署檢察官偵查起訴。
    理    由
一、證據能力部分：
    本案下列所引用被告張一心以外之人於審判外之陳述，並無
    符合刑事訴訟法第159條之1第1項規定之情形，且公訴人及
    被告於本院依法調查上開證據之過程中，已明瞭其內容，足
    以判斷有無刑事訴訟法第159條第1項不得作為證據之情事，
    而皆未聲明異議，被告於本院準備程序時，並表示沒有意見
    ，均同意作為證據使用（見交簡上卷第71頁），本院審酌上
    開陳述作成時之情況，並無違法取證之瑕疵，認以之作為證
    據為適當，揆諸刑事訴訟法第159條之5之規定及最高法院10
    4年度第3次刑事庭會議決議之意旨，應具有證據能力。另卷
    附之非供述證據部分，均不涉及人為之意志判斷，與傳聞法
    則所欲防止證人記憶、認知、誠信之誤差明顯有別，核與刑
    事訴訟法第159條第1項之要件不符。上開證據既無違法取得
    之情形，且經本院依法踐行調查證據程序，自應具有證據能
    力，合先敘明。
二、認定犯罪事實所憑之證據及理由：
(一)上開犯罪事實，業據被告於警詢、偵查、本院準備程序及審
    理中均坦承不諱（見偵卷第21至29頁、第119至121頁，交簡
    上卷第70至71頁、第92頁），核與告訴人張萬奇於警詢之指
    述相符（見偵卷第33至39頁），並有張萬奇光田醫療社團法
    人光田綜合醫院109年4月11日診斷證明書(外傷性頸椎第6節
    骨折脫位併爆裂性頸椎第5-6節椎節盤突出，脊髓神經壓迫
    症候群，雙下肢全癱)、張萬奇振興醫療財團法人振興醫院1
    09年4月21日診斷證明書(脊髓損傷併四肢癱瘓)、張萬奇臺
    北榮民總醫院109年7月29日診斷證明書(頸椎脊髓損傷)、10
    9年5月1日病症暨失能診斷證明書、道路交通事故現場圖、
    道路交通事故調查報告表㈠、㈡、臺中市政府警察局交通事故
    補充資料表、臺中市政府警察局道路交通事故初步分析研判
    表、現場及車損照片、車牌號碼000-00號曳引車行車紀錄器
    錄影畫面翻拍照片及行車紀錄紙、張萬奇光田醫療社團法人
    光田綜合醫院109年9月29日診斷證明書(外傷性頸椎第6節骨
    折脫位併爆裂性頸椎第5-6節椎節盤突出，脊髓神經壓迫症
    候群併雙下肢全癱)、車牌號碼000-00號營業貨運曳引車車
    籍資料(車主：旺佶交通有限公司)、張一心職業聯結車駕駛
    人資料等在卷可參（見他卷第55至61頁，偵卷第43至49頁、
    第55至57頁、第65至97頁、第103頁），此部分事實，足堪
    認定。
(二)按行車速度，依速限標誌或標線之規定；又汽車在同一車道
    行駛時，除擬超越前車外，後車與前車之間應保持隨時可以
    煞停之距離，不得任意以迫近或其他方式，迫使前車讓道；
    又汽車行駛時，駕駛人應注意車前狀況及兩車並行之間隔，
    並隨時採取必要之安全措施，不得在道路上蛇行，或以其他
    危險方式駕車，道路交通安全規則第93條第1項前段、第94
    條第1項、第3項分定有明文。被告既具適當駕駛執照，有上
    開張一心職業聯結車駕駛人資料可參，自無不知之理。而被
    告事發前駕駛前揭營業貨運曳引車，以時速95公里之速度行
    駛之情，經被告於偵查中坦認（見偵卷第120頁），且有車
    牌號碼000-00號曳引車行車紀錄紙在卷可參（見偵卷第95頁
    ），又西濱快速道路速限為90公里，而本案交通事故發生時
    天候雖雨、夜間無照明、柏油地面濕潤，但無缺陷亦無障礙
    物，視距良好等情，有前開道路交通事故調查報告表㈠可佐
    ，並無不能注意之情事，然被告疏未注意，逾越上開路段速
    限，以時速95公里之速度超速行駛，復未注意車前狀況且未
    保持安全距離，因而自後撞擊被告訴人駕駛之自用小貨車，
    被告對於本案事故發生自有應注意、能注意而未注意之過失
    ，並因而造成告訴人受有外傷性頸椎第6節骨折脫位併爆裂
    性頸椎第5-6節椎間盤突出、脊髓神經壓迫症候群併雙下肢
    全癱之重傷害結果，2者間具有相當因果關係甚明。
(三)綜上所述，本案事證明確，被告過失傷害致人重傷之犯行堪
    以認定，應依法論科。
三、論罪科刑：
　　核被告所為，係犯刑法第284條後段之過失傷害致人重傷罪
    。又被告於肇事後，報案人或勤指中心轉來資料未報名肇事
    人姓名，處理人員前往現場處理肇事人在場，並當場承認為
    肇事人乙情，有臺中市政府警察局道路交通事故肇事人自首
    情形紀錄表1紙在卷可佐（見偵卷第51頁），參以被告事後
    並未逃避偵審之事實，為對於未發覺之犯罪自首而接受裁判
    ，依刑法第62條前段之規定減輕其刑。
四、檢察官上訴意旨略以：被告前於99年間有過失傷害案件，被
    告在精神狀況不佳之情況下駕駛，罔顧交通安全，告訴人傷
    勢非輕，被告仍質疑告訴人傷勢，迄今未賠償，告訴人生活
    陷於困難，被告犯後無表達悔改之意，原審量刑難收預期效
    果，請撤銷原審判決，更為適法判決等語。經查：
(一)按在同一犯罪事實與情節，如別無其他加重或減輕之原因，
    下級審法院量定之刑，亦無過重或失輕之不當情形，則上級
    審法院對下級審法院之職權行使，原則上應予尊重（最高法
    院85年度台上字第2446號判決參照）。又量刑之輕重，係事
    實審法院得依職權自由裁量之事項，茍已斟酌刑法第57條各
    款所列情狀而未逾越法定刑度，則不得遽指為違法；又關於
    刑之量定，係實體法上賦予法院得為自由裁量之事項，倘未
    逾越法律所規定之範圍，或濫用其權限，即不得任意指為違
    法（最高法院72年台上字第6696號、75年台上字第7033號判
    例意旨參照）。
(二)查本件被告所犯刑法第284條後段之過失傷害致人重傷罪，
    法定本刑為「3年以下有期徒刑、拘役或30萬元以下罰金」
    ，原審審酌被告疏未注意車前狀況，亦未保持安全距離，因
    而肇致本件車禍事故，使告訴人受有重傷害結果，並考量被
    告於犯後已坦承犯行，然因與告訴人就賠償金額有所差距致
    調解未果，故尚未實際賠償告訴人損害之犯後態度，復衡酌
    告訴人所受傷勢非輕，及被告自述之教育程度、職業、家庭
    經濟狀況（見偵卷第21頁）等一切情狀，並依刑事訴訟法第
    449條第2項、第3項、第454條第2項，刑法第284條後段、第
    62條前段、第41條第1項前段，刑法施行法第1條之1第1項之
    規定，就個案裁量於法定刑度內判處被告有期徒刑5月，及
    諭知易科罰金之折算標準，本院認原審上開量刑，尚無過重
    或失輕而明顯違背正義之情形，依上開最高法院判例、判決
    意旨，不得遽指為違法。從而，檢察官上訴理由未能具體指
    摘原判決之認事用法有何疏漏或違誤之處，遽認原審所為量
    刑不當，自屬無理由，應予駁回。　
據上論斷，應依刑事訴訟法第455條之1第1項、第3項、第368條
，判決如主文。
本案經檢察官顏偉哲提起公訴，檢察官陳僑舫提起上訴及到庭執
行職務。
中　　華　　民　　國　　110 　年　　12　　月　　16　　日
                  刑事第十四庭  審判長法　官　黃司熒
                                      法　官　許慧珍
                                      法　官　江健鋒
以上正本證明與原本無異。
不得上訴。
                                      書記官　呂偵光
中　　華　　民　　國　　110 　年　　12　　月　　16　　日